臺灣士林地方法院刑事裁定
111年度單禁沒字第4號
聲  請  人  臺灣士林地方檢察署檢察官
被      告  黃暐傑



上列被告因違反毒品危害防制條例案件（110年度毒偵字第1939
號），經檢察官聲請單獨宣告沒收（110年度聲沒字第274號）
，本院裁定如下：
    主  文
扣案如附表所示之物均沒收銷燬之。
    理  由
一、聲請意旨略以：被告黃暐傑因違反毒品危害防制條例案件，
    經聲請人以110年度毒偵字第1939號、第2033號（檢察官聲
    請書記載為110年度毒偵字第1939號，應予更正）為不起訴
    處分確定，該案查扣之第二級毒品甲基安非他命1袋（驗餘
    淨重：0.1218公克）及塑膠球吸食器1個，均屬毒品危害防
    制條例第2條第2項第2款所定之違禁物，爰依刑法第40條第2
    項、第38第1項第1款、毒品危害防制條例第18條第1項前段
    規定，聲請宣告沒收銷燬等情。
二、按單獨宣告沒收由檢察官聲請違法行為地、沒收財產所在地
    或其財產所有人之住所、居所或所在地之法院裁定之。刑事
    訴訟法第455條之34定有明文。查本件被告住所位於臺北市
    內湖區，有個人戶籍資料附卷可稽，係在本院管轄區域內，
    是聲請人向本院提出單獨宣告沒收之聲請，於法並無不合，
    合先敘明。
三、按違禁物或專科沒收之物得單獨宣告沒收；查獲之第二級毒
    品及專供製造或施用第二級毒品之器具，不問屬於犯罪行為
    人與否，均沒收銷燬之，刑法第40條第2項及毒品危害防制
    條例第18條第1項前段分別定有明文。而依毒品危害防制條
    例第18條第1項規定，得諭知沒收並銷燬之者，以查獲之毒
    品及專供製造或施用毒品之器具為限，固不及於毒品之外包
    裝、吸食器及分裝匙等工具；然若毒品本身已經微量附著器
    具內，無從析離，該器具自應隨同毒品一併沒收銷燬（最高
    法院94年度台上字第6213號判決意旨參照）。
四、經查：                                       
（一）被告於民國108年10月11日某時許，在新北市汐止區某網
      咖內，施用第二級毒品甲基安非他命1次，嗣於同年月12
      日11時許，經警持臺灣臺北地方檢察署檢察官核發之拘票
      ，至臺北市○○區○○路0段000巷00弄00號前埋伏，循線拘提
      被告到案，復經被告自願同意受搜索，當場於其身上扣得
      如附表所示之白色結晶1袋及塑膠球吸食器1個，鑑定後均
      檢出第二級毒品甲基安非他命成分，有臺北市政府警察局
      文山第二分局搜索扣押筆錄、扣押物品目錄表及照片、興
      隆派出所查獲涉嫌毒品危害防制條例毒品初步鑑驗報告、
      扣押物品清單、交通部民用航空局航空醫務中心108年10
      月28日航藥鑑字第0000000、0000000號毒品鑑定書可參【
      臺灣臺北地方檢察署108年度毒偵字第3671號卷（下稱北
      檢毒偵卷）第35至39、43至47、115頁，臺灣新北地方檢
      察署109年度毒偵字第213號卷（下稱新北毒偵卷）第5、7
      頁】，而被告於同日為警查獲時所採集之尿液，經送臺灣
      尖端先進生技醫藥股份有限公司以酵素免疫分析法（EIA
      ）初步檢驗，復以氣相層析質譜儀（GC/MS）確認檢驗結
      果，安非他命、甲基安非他命均呈現陽性反應，有勘察採
      證同意書、臺北市政府警察局偵辦毒品案件尿液檢體委驗
      單（尿液檢體編號：137019）、該公司108年10月24日濫
      用藥物檢驗報告（尿液檢體編號：137019）可稽（新北毒
      偵卷第7至9頁），然因被告前因涉犯施用第二級毒品犯行
      ，經本院於110年6月21日以110年度毒聲字第537號裁定送
      觀察、勒戒後，其後因檢察官認被告無繼續施用毒品傾向
      而於110年8月20日釋放出所，並由臺灣士林地方檢察署檢
      察官以110年度毒偵字第359號為不起訴處分確定，而被告
      於108年10月11日施用第二級毒品犯行係發生於上開觀察
      、勒戒之前，應為上開觀察、勒戒處分之效力所及，臺灣
      士林地方檢察署檢察官於110年9月30日以110年度毒偵字
      第1939、2033號為不起訴處分確定等情，有臺灣高等法院
      被告前案紀錄表可參，上情堪予認定。
（二）又上開扣案如附表所示之白色結晶1袋及塑膠球吸食器1個
      ，既經鑑定均含有第二級毒品甲基安非他命成分，已於前
      述，足認該等扣案物確屬毒品危害防制條例第2條第2項第
      2款所列之第二級毒品，為禁止持有之違禁物無誤，且已
      附著於該等毒品外包裝袋及塑膠球吸食器上而無法析離，
      應將之整體視為毒品，附表所示扣案物均屬違禁物，依前
      揭規定及說明，聲請人就附表所示扣案物聲請單獨宣告沒
      收銷燬，即屬有據，應予准許。至上開供取樣化驗之第二
      級毒品甲基安非他命，因業已驗畢用罄不復存在，自無從
      諭知沒收銷燬，附此敘明。
四、依刑事訴訟法第455條之36第2項，毒品危害防制條例第18條
    第1項前段，刑法第40條第2項，裁定如主文。
中　　華　　民　　國　　111 　年　　1 　　月　　24　　日
                  刑事第一庭　法  官  吳佩真
以上正本證明與原本無異
如不服本裁定應於送達後5日內向本院提出抗告狀
                              書記官  黃婕宜
中　　華　　民　　國　　111 　年　　1 　　月　　24　　日
附表：
編號 應沒收銷燬之物                                  1        甲基安非他命1袋【實秤毛重0.5450公克（含1袋、淨重0.1220公克、取樣0.0002公克、餘重0.1218公克】（臺灣士林地方檢察署109年度毒保字第910號）。     2     塑膠球吸食器1個（臺灣士林地方檢察署109年度保管字第2627號）。